臺灣嘉義地方法院刑事判決　　　　　　　　　　　　　九十一年度易字第五三○號
　　公　訴　人　臺灣嘉義地方法院檢察署檢察官
　　被　　　告　甲○○　男五十.
右列被告因竊盜案件，經檢察官提起公訴（九十一年度偵字第五六八一號），本院判
決如左：
    主  文
甲○○竊盜，累犯，處拘役伍拾日，如易科罰金以參佰元折算壹日。
    事  實
一、甲○○前於民國八十七年間因竊盜案件，經本院八十七年度易字第一一三八號判
    處有期徒刑五月確定，八十八年十月十三日執行完畢，又於九十年間因竊盜案件
    ，經本院九十年度易字第七六二號判處有期徒刑一年七月確定，迄未執行。詎仍
    不知悔改，意圖為自己不法之所有，於九十一年八月十九日凌晨三時二十三分許
    ，騎乘腳踏車行經嘉義市○○街國立嘉義女中側門路邊，見乙○○所有牌照號碼
    ＰＺ－○二五一號自小客車停放該處，有機可乘，乃打開車門，入內竊取高速公
    路回數票九張，得手後逕自離去。而甲○○因行跡可疑，為國立嘉義女中保全人
    員呂卿來巡邏途中所見，繼之於該校所設置之監視器中目睹全部過程，乃報警處
    理，十餘分鐘之後，警方遂在嘉義市○○街一七三之七號前攔獲甲○○，並其身
    上起出上述回數票。
二、案經嘉義市警察局第一分局報告臺灣嘉義地方法院檢察署檢察官偵查起訴。
    理  由
一、訊據被告甲○○對於遭警方自身上起出回數票乙節固供承不諱，惟矢口否認有何
    犯行，辯稱，該回數票係一位外省籍民眾以返回臺北需要車資為由，向其借得新
    台幣（下同）五百元時所交付，並非竊盜所得云云。經查，右揭犯罪事實，業據
    被害人乙○○於警訊時指訴綦詳（警卷第六頁至第七頁偵訊筆錄），復經證人即
    國立嘉義女中保全人員呂卿來於警訊及偵查中證述無訛（警卷第八頁至第九頁反
    面偵訊筆錄，偵查卷第十四頁至第十五頁訊問筆錄），且互核相符，復有前開學
    校監視器所錄製之錄影帶一卷扣案可稽。被告雖以前開情詞置辯，但查，前開證
    人於警訊及偵查中指證：「（問：警方於民國九十一年八月十九日三時二十九分
    在嘉義市○○街一七三之七號前所查獲之竊嫌甲○○是否就是你發現之竊嫌？有
    無佐證？）經我指認確定是竊嫌無誤，有嘉義女中側門監視錄影帶為證。．．我
    是擔任嘉義女中保全人員，當時我正騎腳踏車巡邏，剛好巡到學校側門，就發現
    竊嫌頭載鴨舌帽（白色）騎腳踏車行跡可疑，車速緩慢，並左右張望，我就趕快
    返回警衛室內看監視器，就發現潘嫌將腳踏車停放在被害人車輛ＰＺ－○二五一
    後方，準備走向被竊車輛，但因當時有機車經過，竊嫌就假裝走向汽車前方，但
    過了一會我就發現竊嫌從ＰＺ－○二五一右後車門車走出，並用屁股將車門推上
    ，我發覺後馬上就報警，警方也立即到場並在崇文街一七三之七號前將竊嫌逮捕
    。（問：你與竊嫌甲○○是否認識？有無仇恨？）不認識，無仇恨。」（警卷第
    八頁反面至第九頁偵訊筆錄）；「是的，我在巡邏時看到甲○○行跡詭異，我就
    特別注意看他，並且趕回傳達室看監視螢幕，我有看見他把腳踏車停在一輛汽車
    後面約五公尺，接著有一輛汽車經過，他就趕快從小客車駕駛座車門進入，約二
    、三分鐘後，從右後車門出來，他出來後，還用屁股去擦車門，好像是要把指紋
    擦掉，我就趕快打電話給八掌派出所報警，當時約凌晨三時二十五分，警察約在
    三時二十九分到達，當時他已經走掉了，我跟警察描述他的特徵，在三時四十分
    警察通知我已經抓到了。（問：你確認是甲○○進入小客車內？）我確認是他。
    」（偵查卷第十四頁至第十五頁訊問筆錄），明確指證被告係行竊之人。再則，
    「當撥放至八月十九日凌晨三時二十三分許，於第十三格之畫面中有一人頭戴白
    色帽子，騎一台腳踏車先至畫面中的自小客車旁邊停下，然後就打開車門進入自
    小客車內，之後又從自小客車裡面出來，騎腳踏車離開，畫面中之人無法辨別其
    面貌。」等情，業據本院當庭播放扣案前開錄影帶勘驗在卷（本院卷第三十九頁
    至第四十頁審判筆錄）。雖本院勘驗該錄影帶結果無法辨認行竊之人之面貌，惟
    前揭證人所述竊盜情節既與錄影內容所示過程盡皆相符，而警方復循此線索逮捕
    被告，並在其身上起出回數票，且與被害人所述失竊情節互相吻合，足認前開證
    人之指認當無錯誤可言。雖被告另稱，從其身上查扣之回數票係不詳姓名年籍之
    外省籍人士需要車資向被告借得五百元因而交付云云，然查，被告對此亦承認無
    證明之方法（偵查卷第八頁反面訊問筆錄），無從究明所言是否屬實。除此之外
    ，前開證人與被告素不相識，毫無仇怨可言，諒無設詞誣攀之理。因此，被告所
    辯，與事理有悖，顯為卸責之詞。事證明確，其犯行堪以認定。
二、核被告所為，係犯刑法第三百二十條第一項之竊盜罪。查被告前於八十七年間因
    竊盜案件，經本院八十七年度易字第一一三八號判處有期徒刑五月確定，八十八
    年十月十三日執行完畢，有臺灣嘉義地方法院檢察署刑案資料查註紀錄表、臺灣
    高等法院被告全國前案紀錄表各一份在卷可按（偵查卷第四頁至第六頁，本院卷
    第八頁至第十一頁），其受有期徒刑之執行完畢，五年以內再犯本件有期徒刑以
    上之罪，為累犯，應依刑法第四十七條加重其刑。爰審酌被告前於八十七年間因
    竊盜案件，經本院八十七年度易字第一一三八號判處有期徒刑五月確定，八十八
    年十月十三日執行完畢，又於九十年間因竊盜案件，經本院九十年度易字第七六
    二號判處有期徒刑一年七月確定，迄未執行等情，有前開前案紀錄表足考，素行
    不良，復犯本件，難見有何悔悟之心，所竊得回數票九張於客觀上價值非鉅，犯
    罪之動機、目的、方法，事後否認犯罪，避重就輕之態度等一切情狀，量處如主
    文所示之刑，並諭知易科罰金之折算標準，以資懲儆。
據上論斷，應依刑事訴訟法第二百九十九條第一項前段，刑法第三百二十條第一項、
第四十七條、第四十一條第一項前段，罰金罰鍰提高標準條例第一條前段、第二條，
判決如主文。
本案經檢察官李文和到庭執行職務。
中      華      民      國    九十一    年     十二     月    二十六    日
                            臺灣嘉義地方法院刑事第二庭
                                    法  官  張  道  周
右正本證明與原本無異。
如不服本判決，應於判決送達後十日內向本院提出上訴狀( 應附繕本 )。
中      華      民      國    九十一    年     十二     月    二十六    日
                                    書記官  王  佩  湘
附錄本判決論罪法條全文
刑法第三百二十條第一項
意圖為自己或第三人不法之所有，而竊取他人之動產者，為竊盜罪，處五年以下有期
徒刑、拘役或五百元以下罰金。
